Minutes et répertoires du notaire Antoine PASQUIER, 18 février 1675 - 25 juillet 1696 (étude XXXIX)
Archives nationales
Minutes et répertoires du notaire Antoine PASQUIER (étude XXXIX)
18 février 1675 - 25 juillet 1696
MC/ET/XXXIX/132 - MC/ET/XXXIX/198/B, MC/RE/XXXIX/2
Étude notariale XXXIX (Paris; 1568-....); Pasquier, Antoine (1643-1709)
ML à valider ML à valider
Archives nationales de France
Minutes et répertoires: la loi 2008-696 du 15 juillet 2008 relative aux archives a fixé à 75 ans à compter de la date de l'acte, ou à 25 ans à compter de la date du décès de l'intéressé si ce délai est plus bref, le délai de communication des minutes et répertoires des notaires; ce délai est porté à 100 ans à compter de la date de l'acte si le document se rapporte à un mineur (code du Patrimoine, articles L213-2, 4e d et 5e).
Autres documents de l'étude (dossiers de clients, comptabilité...): s'agissant d'archives privées, ces documents sont communicables selon les modalités fixées par le déposant ou le donateur.
Certains documents ne sont pas accessibles en raison de leur mauvais état de conservation.
Versement
***
Accès aux instruments de recherche de tous les notaires de l’étude XXXIX
Archives de l'étude XXXIX
- Minutes de Antoine PASQUIER, 1675 - 1696; MC/ET/XXXIX/132 - MC/ET/XXXIX/198/B
  - Minutes. 1675, 19 février - 1675, 30 juin, 19 février 1675 - 30 juin 1675; MC/ET/XXXIX/132
    Informations concernant le classement:
    Le niveau inférieur de description, quand il existe, correspond aux minutes d'actes. Toutes les minutes ne sont pas forcément décrites une à une. Les descriptions de ces minutes sont plus ou moins détaillées.
  - Minutes. 1675, juillet - 1675, décembre, juillet 1675 - décembre 1675; MC/ET/XXXIX/133
    Attention: acte(s) coté(s) en Réserve
    Informations complémentaires:
    - Testament de Valentin Conrart, malade., 3 septembre - 5 septembre 1675; MC/ET/XXXIX/133
      Nomination de Jacques, Marie et Péronne Conrart, ses frère et soeurs, pour exécuteurs testamentaires.
      À la suite: 1675, 5 septembre. Codicille
      Origine de l'information:
      Documents du Minutier central concernant l'histoire littéraire (1650-1700) [2295 actes], par Madeleine Jurgens et Marie-Antoinette Fleury, Paris, Presses universitaires de France, 1960, p. 161 (instrument de recherche imprimé dématérialisé dont la version intégrale est accessible en ligne par la rubrique 'Autres instruments de recherche', voir contexte dans le Plan d’orientation général - Notaires de Paris, guides thématiques du Minutier).
      Date de création de la notice: 2009
      Date de révision: 2009-2011
      Documents du Minutier central concernant l'histoire littéraire (1650-1700), par Madeleine Jurgens et Marie-Antoinette Fleury. Presses universitaires de France, 1960, XXIII-511 p.
      testament; Conrart, Valentin (1603-1675); Conrart, Jacques; Conrart, Marie; Conrart, Péronne
    - Bail par Valentin Conrart, pour six ans à Olivier Du Laurier, maître tailleur d'habits, et Sara Chappon, son épouse, d'une maison sise rue Saint-Martin, moyennant 600 livres de loyer annuel., 6 septembre 1675; MC/ET/XXXIX/133
      bail; Saint-Martin (rue); Conrart, Valentin (1603-1675); Du Laurier, Olivier; Chappon, Sara; tailleur d'habits
    - Inventaire après décès de Valentin Conrart, dressé à la requête de Jacques Conrart, de Marie Conrart, représentée par son fils, Jacques de Dompierre, et de Péronne Conrart, représentée par Jacques Muysson, son fils., 1er octobre 1675; MC/ET/XXXIX/133
      35 feuillets, dont 9 sont consacrés à l'inventaire de la bibliothèque.
      inventaire après décès; Conrart, Valentin (1603-1675); Conrart, Jacques; Conrart, Marie; Dompierre, Jacques de; Conrart, Péronne; Muysson, Jacques
    - Dépôt du testament olographe de Valentin Conrart rédigé le 6 novembre 1666 d'Athis-Mons., 4 octobre 1675; MC/RS//328
      Dispositions particulières relatives à sa bibliothèque et à ses manuscrits.
      À signaler: l'étude XXXIX contient un certain nombre d'actes relatifs à la succession de Valentin Conrart aux dates suivantes: 16 octobre 1675, 14 janvier 1676, 27 mars 1676, 25 et 26 janvier 1677, 27 avril 1677 et 16 août 1677.
      Cote originelle du document:
      MC/ET/XXXIX/133
      Informations concernant le classement et la cotation du document:
      Acte coté en Réserve.
      Catalogue de la Réserve du Minutier central, 1984-1988 (dactylogramme entièrement dématérialisé; voir contexte dans le Plan d’orientation général - Notaires de Paris, guides thématiques du Minutier).
      ou
      Date de création de la notice: 2002
      Date de révision: 2011
      testament; Conrart, Valentin (1603-1675); Athis-Mons (Essonne); dépôt de pièces
    - Inventaire après décès d'Anne Vanderburch, veuve de Pierre Vanmol, peintre du roi., 29 novembre 1675; MC/ET/XXXIX/133
      Musique XVIIe siècle [2407 actes], par Madeleine Jurgens et le personnel du Minutier, 1954-1996 ( fichier papier entièrement dématérialisé; voir contexte dans le Plan d’orientation général - Notaires de Paris, guides thématiques du Minutier).
      inventaire après décès; peintre
  - Minutes. 1676, janvier - 1676, juin, janvier 1676 - juin 1676; MC/ET/XXXIX/134
  - Minutes. 1676, juillet - 1676, décembre, juillet 1676 - décembre 1676; MC/ET/XXXIX/135
  - Minutes. 1677, janvier - 1677, avril, janvier 1677 - avril 1677; MC/ET/XXXIX/136
  - Minutes. 1677, mai - 1677, août, mai 1677 - août 1677; MC/ET/XXXIX/137
    - Consentement par Marie Chapelain, veuve de Jean Demas, ancien doyen des notaires du Châtelet de Paris, demeurant rue Saint-Martin, par Catherine Chapelain, veuve de Louis Faroard, procureur en Parlement, demeurant rue Salle-au-Comte, par André Belot, procureur au grenier à sel de Paris, demeurant rue Quincampoix, par Mathurin Février, ancien procureur en Parlement, par Anne Belot, sa femme, héritiers, les uns chacun pour un tiers, de Jean Chapelain, leur frère, les autres ensemble, pour un autre tiers, comme neveux, représentant les droits d'Anne Chapelain, leur mère, par lequel ils accordent que Claude Ménard, protonotaire du siège apostolique et prieur du prieuré de Saint-Hilaire d'Yerres, demeurant rue Barre-du-Bec, soit gardien, ainsi que ses successeurs, de la bibliothèque de Jean Chapelain qui, par disposition testamentaire, doit demeurer indivise entre eux, et qu'il touche pour cette charge les arrérages d'une rente de 526 livres 19 sols sur l'Hôtel de Ville., 29 mai 1677; MC/ET/XXXIX/137
      Documents du Minutier central concernant l'histoire littéraire (1650-1700) [2295 actes], par Madeleine Jurgens et Marie-Antoinette Fleury, Paris, Presses universitaires de France, 1960, p. 78 (instrument de recherche imprimé dématérialisé dont la version intégrale est accessible en ligne par la rubrique 'Autres instruments de recherche', voir contexte dans le Plan d’orientation général - Notaires de Paris, guides thématiques du Minutier).
      Date de révision: 2021 (Marie-Françoise Limon-Bonnet)
      ratification; Saint-Martin (rue); Salle-au-Comte (rue); Quincampoix (rue); Yerres (Essonne); Barre-du-Bec (rue); Chapelain, Jean; Chapelain, Marie; Chapelain, Catherine; Demas, Jean; Faroard, Louis; Belot, André; Ménard, Claude; Février, Mathurin; Belot, Anne; Chapelain, Anne; notaire; procureur de justice (Ancien Régime); procureur du roi (Ancien Régime); abbé
  - Minutes. 1677, septembre - 1677, décembre, septembre 1677 - décembre 1677; MC/ET/XXXIX/138
  - Minutes. 1678, janvier - 1678, avril, janvier 1678 - avril 1678; MC/ET/XXXIX/139
  - Minutes. 1678, mai - 1678, août, mai 1678 - août 1678; MC/ET/XXXIX/140
  - Minutes. 1678, septembre - 1678, décembre, septembre 1678 - décembre 1678; MC/ET/XXXIX/141
  - Minutes. 1679, janvier - 1679, avril, janvier 1679 - avril 1679; MC/ET/XXXIX/142
  - Minutes. 1679, mai - 1679, août, mai 1679 - août 1679; MC/ET/XXXIX/143
  - Minutes. 1679, septembre - 1679, décembre, septembre 1679 - décembre 1679; MC/ET/XXXIX/144
    - Conventions entre Nicolas Hotteterre, bourgeois de Paris, et ses enfants, parmi lesquels, Nicolas l'aîné, demeurant à Saint-Germain-en-Laye, Louis, rue des Lombards, Nicolas le cadet, et Jean Hoteterre, demeurant quai Pelletier, tous hautbois du roi, concernant sa succession et celle d'Anne Mauger, sa femme., 27 novembre 1679; MC/ET/XXXIX/144
      convention; Saint-Germain-en-Laye (Yvelines); Lombards (rue des); Pelletier (quai); musicien
  - Minutes. 1680, janvier - 1680, avril, janvier 1680 - avril 1680; MC/ET/XXXIX/145
  - Minutes. 1680, mai - 1680, août, mai 1680 - août 1680; MC/ET/XXXIX/146
  - Minutes. 1680, septembre - 1680, décembre, septembre 1680 - décembre 1680; MC/ET/XXXIX/147
  - Minutes. 1681, janvier - 1681, avril, janvier 1681 - avril 1681; MC/ET/XXXIX/148
  - Minutes. 1681, mai - 1681, août, mai 1681 - août 1681; MC/ET/XXXIX/149
    Attention: certains actes ont été constatés manquants
    - Contrat de mariage entre Pierre Boucher et Marguerite Dusart, 11 mai 1681
      Attention: l'original de l'acte est manquant.
      Actes signalés par les lecteurs et correspondants du Minutier central des notaires de Paris, 2000-2011 (base de données migrée: voir contexte dans le Plan d’orientation général - Notaires de Paris, guides thématiques du Minutier).
      Date de création de la notice: 2006
      contrat de mariage; Boucher, Pierre; Dusart, Marguerite
  - Minutes. 1681, septembre - 1681, décembre, septembre 1681 - décembre 1681; MC/ET/XXXIX/150
  - Minutes. 1682, janvier - 1682, avril, janvier 1682 - avril 1682; MC/ET/XXXIX/151
  - Minutes. 1682, mai - 1682, août, mai 1682 - août 1682; MC/ET/XXXIX/152
  - Minutes. 1682, septembre - 1682, décembre, septembre 1682 - décembre 1682; MC/ET/XXXIX/153
  - Minutes. 1683, janvier - 1683, avril, janvier 1683 - avril 1683; MC/ET/XXXIX/154
  - Minutes. 1683, mai - 1683, juillet, mai 1683 - juillet 1683; MC/ET/XXXIX/155
  - Minutes. 1683, août - 1683, décembre, août 1683 - décembre 1683; MC/ET/XXXIX/156
  - Minutes. 1684, janvier - 1684, juin, janvier 1684 - juin 1684; MC/ET/XXXIX/157
  - Minutes. 1684, juillet - 1684, décembre, juillet 1684 - décembre 1684; MC/ET/XXXIX/158
  - Minutes. 1685, janvier - 1685, avril, janvier 1685 - avril 1685; MC/ET/XXXIX/159
  - Minutes. 1685, mai - 1685, août, mai 1685 - août 1685; MC/ET/XXXIX/160
  - Minutes. 1685, septembre - 1685, décembre, septembre 1685 - décembre 1685; MC/ET/XXXIX/161
    - Contrat de mariage entre Pierre Morlet et Antoinette Masson., 2 décembre 1685; MC/ET/XXXIX/161
      Date de création de la notice: 2008
      contrat de mariage; Masson, Antoinette; Morlet, Pierre
  - Minutes. 1686, janvier - 1686, juin, janvier 1686 - juin 1686; MC/ET/XXXIX/162
  - Minutes. 1686, juillet - 1686, décembre, juillet 1686 - décembre 1686; MC/ET/XXXIX/163
  - Minutes. 1687, janvier - 1687, juin, janvier 1687 - juin 1687; MC/ET/XXXIX/164
  - Minutes. 1687, juillet - 1687, décembre, juillet 1687 - décembre 1687; MC/ET/XXXIX/165
  - Minutes. 1688, janvier - 1688, avril, janvier 1688 - avril 1688; MC/ET/XXXIX/166
  - Minutes. 1688, mai - 1688, août, mai 1688 - août 1688; MC/ET/XXXIX/167
    - Contrat de mariage entre Louis Chenuet, notaire au Châtelet, demeurant rue Saint-Antoine, et Claude Delaleu, fille de Pierre Delaleu, marchand tireur d'or., 10 mai 1688; MC/ET/XXXIX/167
      Notaires des XVIe-XVIIIe siècles (4153 actes), par Claire Béchu, Catherine Grodecki, Marie-Antoinette Fleury, Madeleine Jurgens, Marie-Françoise Limon-Bonnet, Pierre-Yves Louis, Xenia Pamfilova, Isabelle Pebay, v. 1950, 1986-1994 (fichier papier entièrement dématérialisé; voir contexte dans le Plan d’orientation général - Notaires de Paris, guides thématiques du Minutier).
      Date de création de la notice: 2004
      contrat de mariage; Saint-Antoine (rue); Chenuet, Louis; Delaleu, Claude; Delaleu, Pierre; notaire; batteur de métal
  - Minutes. 1688, septembre - 1688, décembre, septembre 1688 - décembre 1688; MC/ET/XXXIX/168
    - Contrat de mariage entre François Florent Chevalier, l'un des vingt-cinq joueurs de violon de la chambre du roi, rue Saint-Martin, fils de François Chevalier, l'un des violons ordinaires de la chambre du roi, et de Michèle Marchand, et Marguerite Mauroy, fille de Gilles Mauroy, bourgeois de Paris. Parmi les témoins: Fleurand Galland, maître à danser de la feue reine, ami du futur époux., 15 décembre 1688; MC/ET/XXXIX/168
      contrat de mariage; Saint-Martin (rue); danseur; musicien
  - Minutes. 1689, janvier - 1689, avril, janvier 1689 - avril 1689; MC/ET/XXXIX/169
  - Minutes. 1689, mai - 1689, août, mai 1689 - août 1689; MC/ET/XXXIX/170
  - Minutes. 1689, septembre - 1689, décembre, septembre 1689 - décembre 1689; MC/ET/XXXIX/171
  - Minutes. 1690, janvier - 1690, juin, janvier 1690 - juin 1690; MC/ET/XXXIX/172
  - Minutes. 1690, juillet - 1690, décembre, juillet 1690 - décembre 1690; MC/ET/XXXIX/173
  - Minutes. 1691, janvier - 1691, mars, janvier 1691 - mars 1691; MC/ET/XXXIX/174
  - Minutes. 1691, avril - 1691, juillet, avril 1691 - juillet 1691; MC/ET/XXXIX/175
  - Minutes. 1691, août - 1691, décembre, août 1691 - décembre 1691; MC/ET/XXXIX/176
  - Minutes. 1692, janvier - 1692, avril, janvier 1692 - avril 1692; MC/ET/XXXIX/177
  - Minutes. 1692, mai - 1692, août, mai 1692 - août 1692; MC/ET/XXXIX/178
  - Minutes. 1692, septembre - 1692, décembre, septembre 1692 - décembre 1692; MC/ET/XXXIX/179
  - Minutes. 1693, janvier - 1693, juin, janvier 1693 - juin 1693; MC/ET/XXXIX/180
  - Minutes. 1693, juillet - 1693, décembre, juillet 1693 - décembre 1693; MC/ET/XXXIX/181
  - Minutes. 1694, janvier - 1694, avril, janvier 1694 - avril 1694; MC/ET/XXXIX/182
  - Minutes. 1694, mai - 1694, août, mai 1694 - août 1694; MC/ET/XXXIX/183
  - Minutes. 1694, septembre - 1694, décembre, septembre 1694 - décembre 1694; MC/ET/XXXIX/184
  - Minutes. 1695, janvier - 1695, juin, janvier 1695 - juin 1695; MC/ET/XXXIX/185
  - Minutes. 1695, juillet - 1695, décembre, juillet 1695 - décembre 1695; MC/ET/XXXIX/186
  - Minutes. 1696, janvier - 1696, mars, janvier 1696 - mars 1696; MC/ET/XXXIX/187
  - Minutes. 1696, 1er avril - 1696, 25 juillet, 1er avril 1696 - 25 juillet 1696; MC/ET/XXXIX/188
  - Minutes (constitutions de rentes publiques). 1675, mai - 1676, mai 1675 - 1676; MC/ET/XXXIX/189
    1675, mai à 1676: édits de décembre 1674 et mars 1676, 1 million sur les aides et gabelles chacun, n° 1 à 57.
    constitution de rente
  - Minutes (constitutions de rentes publiques). 1677 - 1680, novembre, 1677 - novembre 1680; MC/ET/XXXIX/190
    1677: édit de juillet 1677, n° 58 à 110.
    1679, janvier à octobre: édit de juillet 1677, n° 111 à 150, plus trois actes manuscrits, dont deux relatifs à l'édit de décembre 1674 et un à celui de mars 1676.
    1679 à 1680, novembre: édits de mai 1679, et mai 1680, 1 million sur les aides et gabelles chacun, n° 151 à 215.
  - Minutes (constitutions de rentes publiques). 1681 - 1682, 23 février, 1681 - 23 février 1682; MC/ET/XXXIX/191
    1681 et 1682, 6 à 23 février: édits de mai 1680 et juin 1681, 1 et 2 millions sur les aides et gabelles, n° 216 à 321.
  - Minutes (constitutions de rentes publiques). 1682, 6 mars - 1683, 29 décembre, 6 mars 1682 - 29 décembre 1683; MC/ET/XXXIX/192
    1682, 6 mars à 30 décembre: édit de février 1682, 5 millions sur les aides et gabelles.
    1683, 19 février à 29 décembre: édit de février 1682, 5 millions sur les aides et gabelles, n° 322 à 440.
  - Minutes (constitutions de rentes publiques). 1684, 7 janvier - 1689, 20 mai, 7 janvier 1684 - 20 mai 1689; MC/ET/XXXIX/193
    1684, 7 janvier à 17 mai: édit de février 1682, 5 millions sur les aides et gabelles, n° 441 à 445.
    1684, 25 juin à 5 septembre: édit de mai 1680, 1 million sur les aides et gabelles, n° 456 à 475.
    1684, 6 septembre à 12 octobre: édit de juillet 1684, 1200 000 livres sur les aides et gabelles, n° 476 à 502.
    1688, 15 novembre à 31 décembre: édit d'août 1688, 500 000 livres sur les aides et gabelles, n° 503 à 527.
    1689, 31 janvier à 20 mai: édit de novembre 1688, 500 000 livres sur les aides et gabelles, n° 528 à 549.
  - Minutes (constitutions de rentes publiques). 1690, MC/ET/XXXIX/194
    1690: édit de novembre 1689, 140 000 livres de rentes viagères sur les aides gabelles et grosses fermes, classées 1 à 7, mention des actes de baptême, rendus au syndic de la classe.
  - Minutes (constitutions de rentes publiques). 1690, MC/ET/XXXIX/195
    1690: édit de novembre 1689, 140 000 livres de rentes viagères sur les aides gabelles et grosses fermes, classées 8 à 14, mention des actes de baptême, rendus au syndic de la classe.
  - Minutes (constitutions de rentes publiques). 1691, janvier - 1694, janvier 1691 - 1694; MC/ET/XXXIX/196
    1691, janvier et février: édit de novembre 1689, 120 000 livres sur les aides et gabelles, n° 599 à 600.
    1692, janvier et mars: édit de mai 1691, 1 million sur les aides et gabelles, n° 601 à 645.
    1692, juin à 1693 mai: édit d'avril 1692, 120 000 livres sur les aides et gabelles, n° 646 à 708.
    1693, mai à 1694: édit de février 1693, 1 million sur les aides et gabelles, n° 709 à 744.
  - Minutes (constitutions de rentes publiques). 1695, mars - 1695, juin, mars 1695 - juin 1695; MC/ET/XXXIX/197
    Édits de décembre 1694 et avril 1695, 120 000 livres sur les aides et gabelles chacun, n° 1 à 328.
  - Minutes (constitutions de rentes publiques). 1695, février - 1696, juillet, février 1695 - juillet 1696; MC/ET/XXXIX/198/A
    1693, février et août: édit de février 1693, 1 million sur les aides et gabelles, n° 745 à 747.
    1695, juillet à 1696, juillet: édit de juin 1695, 1 million sur les aides et gabelles, édit d'octobre 1695, 120 000 livres sur les aides et gabelles, n° 90 à 158.
    Ancienne(s) cote(s):
    ET/XXXIX/198
  - Brevets. 1675 - 1696, MC/ET/XXXIX/198/B
    ET/XXXIX/198 bis
    brevet notarié
- Répertoire(s) de Antoine PASQUIER, octobre 1568 - 25 juillet 1696; MC/RE/XXXIX/2
  - Répertoire. 1568, octobre - 1696, 25 juillet, octobre 1568 - 25 juillet 1696; MC/RE/XXXIX/2
    Répertoire du notaire Antoine Pasquier (18 février 1675-25 juillet 1696) et état sommaire des archives de l'étude.
    Répertoire chronologique d'Antoine Pasquier: minutes (18 février 1675-25 juillet 1696), récolement des minutes du terrier de Sainte-Opportune (3 décembre 1682-8 mai 1696), minutes de contrats de tontine (7 janvier 1690-15 janvier 1691), brevets grossoyés (18 février 1675-25 juillet 1696).
    L'état sommaire des archives de l'étude concerne les pratiques de Jacques Landry, Pierre Desrues, Omer Le Jars, Claude I Ménard, Claude II Ménard, d'octobre 1568 à février 1675.
    Informations concernant le classement et la cotation:
    Le niveau inférieur de description, quand il existe, correspond aux mentions d'actes contenues dans le répertoire. Parmi celles-ci, certaines peuvent y être décrites, de manière plus ou moins détaillée. Pour consulter l'acte proprement dit, il convient de rechercher la cote au niveau des articles (registre ou liasse) des minutes du notaire (cote de type 'MC/ET').